Minutes et répertoires du notaire François BRICHARD, 4 janvier 1776 - 11 février 1794 (étude XXIII)
Archives nationales
Minutes et répertoires du notaire François BRICHARD (étude XXIII)
4 janvier 1776 - 11 février 1794
MC/ET/XXIII/745 - MC/ET/XXIII/1458, MC/RE/XXIII/10 - MC/RE/XXIII/34
Etude XXIII; Brichard, François
Archives nationales de France
Minutes et répertoires: la loi 2008-696 du 15 juillet 2008 relative aux archives a fixé à 75 ans à compter de la date de l'acte, ou à 25 ans à compter de la date du décès de l'intéressé si ce délai est plus bref, le délai de communication des minutes et répertoires des notaires; ce délai est porté à 100 ans à compter de la date de l'acte si le document se rapporte à un mineur (code du Patrimoine, articles L213-2, 4e d et 5e).
Autres documents de l'étude (dossiers de clients, comptabilité...): s'agissant d'archives privées, ces documents sont communicables selon les modalités fixées par le déposant ou le donateur.
Certains documents ne sont pas accessibles en raison de leur mauvais état de conservation.
Versement
Accès aux instruments de recherche de tous les notaires de l’étude XXIII
Archives de l'étude XXIII
- Minutes de François BRICHARD, 22 juin 1750 - 21 septembre 1794; MC/ET/XXIII/745 - MC/ET/XXIII/1458
  - Minutes. 1776, 4 janvier - février, 4 janvier - février 1776; MC/ET/XXIII/745
    Informations concernant le classement:
    Le niveau inférieur de description, quand il existe, correspond aux minutes d'actes. Toutes les minutes ne sont pas forcément décrites une à une. Les descriptions de ces minutes sont plus ou moins détaillées.
  - Minutes. 1776, mars - avril, mars - avril 1776; MC/ET/XXIII/746
  - Minutes. 1776, mai - juillet, mai - juillet 1776; MC/ET/XXIII/747
  - Minutes. 1776, août - octobre, août - octobre 1776; MC/ET/XXIII/748
    - Compte entre Martial de Giac, maître des requêtes et surintendant honoraire de la maison de la Reine, et Jean François Chalgrin, architecte du roi et de l'académie royale d'architecture, premier architecte et intendant des bâtiments de Monsieur, demeurant rue Neuve des Petits-Champs, concernant des travaux faits en l'hôtel de Grimberghen., 7 août 1776; MC/ET/XXIII/748
      Origine de l'information:
      Artisans XVIIIe siècle, par M. Rambaud et C. Grodecki, 1956-1977 ( fichier papier entièrement dématérialisé; voir contexte dans le Plan d’orientation général - Notaires de Paris, guides thématiques du Minutier).
      Date de création de la notice: 2010
      Date de révision: 2018
      Chalgrin, Jean-François-Thérèse; Giac, Martial de; compte de gestion; Neuve-des-Petits-Champs (rue)
    - Testament de Pierre Contant d'Ivry, architecte du roi et du duc d'Orléans, demeurant rue de Harlay, paroisse Saint-Barthélemy (compte d'exécution testamentaire joint)., 9 août 1776; MC/ET/XXIII/748
      Date de révision: 2018 (Marie-Françoise Limon-Bonnet)
      testament; Contant D'Ivry, Pierre
  - Minutes. 1776, novembre - décembre, novembre - décembre 1776; MC/ET/XXIII/749
  - Minutes. 1777, janvier - février, janvier - février 1777; MC/ET/XXIII/750
  - Minutes. 1777, mars - avril, mars - avril 1777; MC/ET/XXIII/751
    - Contrat de mariage de Louis Pierre, comte de Jaucourt, veuf d'Elisabeth Sophie Gilly, et de Louise Elisabeth de La Chastre, veuve de Michel de Dreux-Brézé., 5 mars 1777; MC/ET/XXIII/751
      Fichier dit 'général' XVIIe-XVIIIe siècles, par le personnel du Minutier, 1954-1999 ( fichier papier entièrement dématérialisé; voir contexte dans le Plan d’orientation général - Notaires de Paris, guides thématiques du Minutier).
      contrat de mariage; Jaucourt, Louis-Pierre, comte de
  - Minutes. 1777, mai - juin, mai - juin 1777; MC/ET/XXIII/752
  - Minutes. 1777, juillet, juillet 1777; MC/ET/XXIII/753
  - Minutes. 1777, MC/ET/XXIII/754
    Informations complémentaires:
    Rôles judiciaires annexés à une minute du 31 juillet 1777.
  - Minutes. 1777, août, août 1777; MC/ET/XXIII/755
  - Minutes. 1777, septembre - octobre, septembre - octobre 1777; MC/ET/XXIII/756
  - Minutes. 1777, novembre - décembre, novembre - décembre 1777; MC/ET/XXIII/757
  - Minutes. 1778, janvier - février, janvier - février 1778; MC/ET/XXIII/758
    - Testament de Marie Anne Magdeleine Rahault, veuve de Pierre Louis Laideguive, notaire au Châtelet de Paris., 25 janvier 1778; MC/ET/XXIII/758
      Mention dans le répertoire du notaire coté:
      MC/RE/XXIII/10
      Notaires des XVIe-XVIIIe siècles (4153 actes), par Claire Béchu, Catherine Grodecki, Marie-Antoinette Fleury, Madeleine Jurgens, Marie-Françoise Limon-Bonnet, Pierre-Yves Louis, Xenia Pamfilova, Isabelle Pebay, v. 1950, 1986-1994 (fichier papier entièrement dématérialisé; voir contexte dans le Plan d’orientation général - Notaires de Paris, guides thématiques du Minutier).
      Date de création de la notice: 2005
      testament; Laideguive, Pierre Louis; Rahault, Marie Anne Madeleine; notaire
    - Vente par Marie-Catherine Levesque de Gravelle, épouse de Charles François de Nicolay, premier président du Grand Conseil, à Louis Jacques Baron, secrétaire du roi en la chancellerie auprès du parlement de Besançon, notaire au Châtelet de Paris, demeurant rue de Condé, de deux maisons contiguës, rue des Saints-Pères, appelées les petit et grand hôtels de Collandre, moyennant 180000 livres., 9 février 1778; MC/ET/XXIII/758
      Date de création de la notice: 2004
      acte de vente; Collandre (hôtel de); Condé (rue de); Saints-Pères (rue des); Baron, Louis Jacques; Levesque de Gravelle, Marie Catherine; Nicolay, Aimar Charles François de (1737-1794); notaire; magistrat; secrétaire du roi (Ancien Régime)
    - Vente par Marie Catherine Levesque de Gravelle, épouse de Charles François de Nicolay, premier président du Grand Conseil, à Louis Jacques Baron, secrétaire du roi en la chancellerie auprès du parlement de Besançon, notaire au Châtelet de Paris, demeurant rue de Condé, des meubles se trouvant dans deux maisons contiguës, rue des Saints-Pères, appelées les petit et grand hôtels de Collandre, qu'elle lui vend par acte du même jour, moyennant 36000 livres., 9 février 1778; MC/ET/XXIII/758
      Date de révision: 2010
  - Minutes. 1778, mars - avril, mars - avril 1778; MC/ET/XXIII/759
  - Minutes. 1778, mai - juin, mai - juin 1778; MC/ET/XXIII/760
  - Minutes. 1778, juillet - août, juillet - août 1778; MC/ET/XXIII/761
  - Minutes. 1778, septembre - octobre, septembre - octobre 1778; MC/ET/XXIII/762
    - Bail par Pierre Mignot, marchand orfèvre, paroisse Saint-Jacques-de-la-Boucherie au Pont au Change., 23 octobre 1726; MC/ET/XXIII/762
      bail; Mignot, Pierre
  - Minutes. 1778, novembre - décembre, novembre - décembre 1778; MC/ET/XXIII/763
  - Minutes. 1779, janvier - février, janvier - février 1779; MC/ET/XXIII/764
  - Minutes. 1779, mars - avril, mars - avril 1779; MC/ET/XXIII/765
  - Minutes. 1779, mai - juillet, mai - juillet 1779; MC/ET/XXIII/766
  - Minutes. 1779, août - octobre, août - octobre 1779; MC/ET/XXIII/767
  - Minutes. 1779, novembre - décembre, novembre - décembre 1779; MC/ET/XXIII/768
  - Minutes. 1780, janvier, janvier 1780; MC/ET/XXIII/769
  - Minutes. 1780, février - mars, février - mars 1780; MC/ET/XXIII/770
    - Dépôt de pièces familles Le Verrier et Mayaud., 2 mars 1780; MC/ET/XXIII/770
      Dépôt du mortuaire de Monsieur Le Verrier, procureur général du Roi au conseil supérieur du Québec en la paroisse et ville de Québec.
      Dépôt du mortuaire de vénérable dame Françoise Charlotte Mayaud, épouse de messire Henry Filleau, seigneur des Groges, conseiller du Roy et son premier avocat en la ville et diocèse de Poitiers.
      Dépôt du mortuaire de Françoise Thérèse Verrier, épouse de Monsieur Mayaud, avocat en parlement, ancien avocat au conseil du Roy, église paroissiale Saint Etienne de la ville et diocèse de Poitiers.
      Dépôt du mortuaire de Jean Barthélémy René Mayaud, ancien avocat du Roy en son conseil, église paroissiale Saint Etienne de la ville et diocèse de Poitiers.
      Précisions sur les lieux: Poitiers (Vienne)--Saint-Etienne (église)
      Base Généanot des actes contenant des renseignements d'état civil, 1780-1790 par l'association La France généalogique, 2004-2012 (base de données migrée: voir contexte dans le Plan d’orientation général - Notaires de Paris, guides thématiques du Minutier).
      acte d'état civil; dépôt de pièces; Poitiers (Vienne); Québec (Canada); Le Verrier (M.); Mayaud, Françoise Charlotte; Filleau, Henry; Verrier, Françoise Thérèse; Mayaud (M.); Mayaud, Jean Barthélémy René; procureur du roi (Ancien Régime); avocat aux conseils (Ancien Régime)
    - Dépôt de pièces famille La Pallu de Collandon., 22 mars 1780; MC/ET/XXIII/770
      Notoriété constatant le nombre des héritiers de Monsieur Jean François Marie Henry Léonard de La Pallu écuyer, seigneur de Collandon, près Argentan, généralité d'Alençon en Normandie: Monsieur Jean François de La Pallu de Collandon, son fils, majeur, officier de dragon et demoiselle Anne Marie Françoise de La Pallu de Collandon et Marie Françoise de La Pallu de Collandon, ses deux filles majeures, et ledit défunt a laissé pour veuve dame Marie Françoise Ballu, fille de dame Marie Chauvel, veuve du sieur Ballu.
      Notoriété en rectification des noms de baptême du sieur de La Pallu de Collandon car dans l'acte de sépulture fait en l'église paroissiale Notre Dame de Collandon, il n'a été nommé que Henry Léonard de La Pallu au lieu de Jean François Marie Henry Léonard de La Pallu qui sont ses véritables noms.
      Dépôt du baptistaire de Jean François Marie Henry Léonard de La Pallu fils de Jean François de La Pallu, seigneur et patron de Collandon, escuyer et de noble dame Catherine Duval, église paroissiale Notre Dame de Collandon, diocèse de Sées.
      Dépôt du mortuaire de messire Henry Léonard de La Pallu, chevalier seigneur et patron de la paroisse, église paroissiale Notre Dame de Collandon, diocèse de Sées.
      Précisions sur les lieux: Argentan (Orne)--Coulandon; Argentan (Orne)--Coulandon (église Notre-Dame); Coulandon (Argentan, Orne)--Notre-Dame (église)
      notoriété; dépôt de pièces; acte d'état civil; Argentan (Orne); La Pallu, Jean François Marie Henry Léonard; La Pallu de Collandon, Jean François; La Pallu de Collandon, Anne Marie Françoise; La Pallu de Collendon, Marie Françoise; Ballu, Marie Françoise; Chauvel, Marie; Ballu (M.); Duval, Catherine; La Pallu, Henry Léonard de; officier (armée)
  - Minutes. 1780, avril - juin, avril - juin 1780; MC/ET/XXIII/771
    - Dépôt de pièces famille La Roserie., 22 avril 1780; MC/ET/XXIII/771
      Inventaire après décès déposé du sieur Blaise Adenis de la Roserie, capitaine aide-major au bataillon de milice de Mantes, demeurant à Sens, à la requête du sieur Thomas Adenis Colombeau, marchand, demeurant à Sens, en son nom et comme tuteur des trois enfants mineurs dudit défunt et de ladite défunte dame Marie Catherine Venard, et en présence du sieur Louis Jacques Venard, conseiller du Roi, au châtelet de Melun, y demeurant, cousin maternel, ayant le germain sur lesdits mineurs et leur curateur.
      Notoriété constatant l'émancipation de Blaise Michel de La Roserie et Augustin Blaise Adenis de La Roserie, fils de Blaise Adenis de La Roserie, capitaine de milice et Catherine Venard, leur père et mère
      inventaire après décès; notoriété; dépôt de pièces; Mantes-la-Jolie (Yvelines); Melun (Seine-et-Marne); Sens (Yonne); La Roserie, Blaise Adenis de; Colombeau, Thomas Adenis; Venard, Marie Catherine; Venard, Louis Jacques; La Roserie, Blaise Michel de; La Roserie, Augustin Blaise Adenis de; Venard, Catherine; officier (armée); commerçant
  - Minutes. 1780, juillet - août, juillet - août 1780; MC/ET/XXIII/772
    - Inventaire après décès déposé de Claude de Bigny, chevalier, seigneur marquis de Bigny, situé en cette ville de Bourges, paroisse Notre Dame du séminaire, à la requête de messire Pierre Charles de Bigny, chevalier de Bigny, demeurant au château de Milly, paroisse de Chably en Bourgogne, fils aîné et héritier et encore en la présence de messire Balthazar Thévenin de Bigny, chevalier, fils ???, demeurant au château de Beausson, paroisse de Terjat en Bourbonnais, 14 août 1780; MC/ET/XXIII/772
      Précisions sur les lieux: Beausson (Terjat, Allier)--Château; Bourges (Cher)--Notre-Dame du Séminaire (paroisse); Chablis (Yonne)--Milly (château); Milly (Chablis, Yonne)--Château; Terjat (Allier)--Beausson; Terjat (Allier)--Beausson (château de)
      inventaire après décès; dépôt de pièces; Bourges (Cher); Chablis (Yonne); Terjat (Allier); Bigny, Claude de; Bigny, Pierre Charles de; Bigny, Balthazar Thévenin de
    - Dépôt du mortuaire de haut et puissant seigneur messire Claude, chevalier, marquis de Bigny, seigneur de Valnay, ancienne paroisse Notre Dame du séminaire de Bourges, actuellement réunie à celle de Saint Jean le Vieil de la ville et diocèse de Bourges, 14 août 1780; MC/ET/XXIII/772
      Précisions sur les lieux: Bourges (Cher)--Notre-Dame du Séminaire; Bourges (Cher)--Saint-Jean-le-Vieil (paroisse)
      MC/RE/XXIII/11
      acte d'état civil; dépôt de pièces; Bourges (Cher); Bigny, Claude de
  - Minutes. 1780, septembre, septembre 1780; MC/ET/XXIII/773
  - Minutes. 1780, octobre, octobre 1780; MC/ET/XXIII/774
  - Minutes. 1780, novembre - décembre, novembre - décembre 1780; MC/ET/XXIII/775
  - Minutes. 1781, janvier - février, janvier - février 1781; MC/ET/XXIII/776
    - Acte de célébration de mariage déposé entre Jean Jacques Saintard, marchand charcutier, et demoiselle Angélique Charlotte Douine, paroisse Saint Etienne d'Essonne, diocèse de Paris, 17 janvier 1781; MC/ET/XXIII/776
      Précisions sur les lieux: Corbeil-Essonnes (Essonne)--Essonnes; Corbeil-Essonnes (Essonne)--Essonnes (paroisse Saint-Etienne); Essonnes (Corbeil-Essonnes, Essonne)--Saint-Etienne (paroisse)
      acte d'état civil; dépôt de pièces; Corbeil-Essonnes (Essonne); Saintard, Jean Jacques; Douine, Angélique Charlotte; charcutier
  - Minutes. 1781, mars - avril, mars - avril 1781; MC/ET/XXIII/777
    - Dépôt de pièces famille Fayol ou Fayolle., 5 mars 1781; MC/ET/XXIII/777
      Testament déposé de François Fayol, bourgeois demeurant ordinairement en la paroisse de Lentilly, présentement détenu malade en cette ville de Lyon, paroisse Saint Vincent, au profit de Marie Bernard, son épouse.
      Dépôt du mortuaire du sieur François Fayolle, bourgeois, paroisse Saint Vincent de la ville et diocèse de Lyon.
      Notoriété constatant après le décès du sieur François Fayolle, bourgeois en la paroisse de Lentilly en Lyonnais, la seule héritière dudit: Marie Bernard, sa femme.
      Précisions sur les lieux: Lyon (Rhône)--Saint-Vincent (paroisse)
      testament; dépôt de pièces; acte d'état civil; notoriété; Lentilly (Rhône); Lyon (Rhône); Fayol, François; Bernard, Marie; Fayolle, François
  - Minutes. 1781, mai, mai 1781; MC/ET/XXIII/778
    - Inventaire après décès de Louise Jeanne de Durfort de Duras, duchesse de Mazarin, dont la prisée de livres, gravures et curiosités au château de Chilly., 12 mai 1781; MC/ET/XXIII/778
      Précisions sur les lieux: Chilly-Mazarin (Essonne) --château
      Fichier Bibliothèques XVIe-XVIIIe siècles, par Claire Béchu, Marie-Antoinette Fleury, Madeleine Jurgens, Xenia Pamfilova, 1953-1996 (fichier papier entièrement dématérialisé; voir contexte dans le Plan d’orientation général - Notaires de Paris, guides thématiques du Minutier).
      Date de création de la notice: 2012
      inventaire après décès; Chilly-Mazarin (Essonne); Durfort-Duras, Louise Jeanne de
    - Dépôt de pièces famille Picquet., 23 mai 1781; MC/ET/XXIII/778
      Dépôt du mortuaire de la demoiselle Marie Louise Picquet, fille, en l'unique église paroissiale de la ville de Dunkerque.
      Notoriété constatant la seule héritière de la demoiselle Marie Louise Picquet: le sieur Pierre Jean-Baptiste Picquet, son frère germain, bourgeois marchand de cette ville de Dunkerque, tous deux enfants de feu sieur Pierre Robert Joseph Picquet, ancien échevin de cette ville et de dame Marie Thérèze Vandenbrouke
      acte d'état civil; dépôt de pièces; notoriété; dépôt de pièces; Dunkerque (Nord); Picquet, Marie Louise; Picquet, Pierre Jean-Baptiste; Picquet, Pierre Robert Joseph; Vandenbroucke, Marie Thérèze; commerçant
  - Minutes. 1781, juin - juillet, juin - juillet 1781; MC/ET/XXIII/779
  - Minutes. 1781, août - octobre, août - octobre 1781; MC/ET/XXIII/780
    Attention: certains actes ont été constatés manquants
    - Traité d'office et pratique de notaire entre Nicolas Hercule Arnoult et Louis Coupery, notaire., 9 août 1781; MC/ET/XXIII/780
      Philippe Bertholet, Études et notaires parisiens en 1803, Paris Association des notaires du Châtelet, 2004 [594 actes] (voir contexte dans le Plan d’orientation général - Notaires de Paris, guides thématiques du Minutier).
      Date de création de la notice: 2006
      traité d'office; Coupery, Louis; Arnoult, Nicolas Hercule; notaire
    - Dépôt de pièces famille Balguérie., 31 août 1781; MC/ET/XXIII/780
      Testament déposé de demoiselle Judith Balguérie, veuve du sieur Jacques Blain, négociant à Bordeaux, léguant au sieur Gracien Balguérie de Marsal, son frère, garçon non marié et à Pierre Balguérie, son neveu, fils aîné du sieur Jean Balguérie, son frère.
      Dépôt du mortuaire de la demoiselle Judith Balguérie, veuve du sieur Jacques Blain, tiré des registres des juifs et correligionnaires en l'hôtel de la ville de Bordeaux
      testament; dépôt de pièces; acte d'état civil; dépôt de pièces; Bordeaux (Gironde); Balguérie, Judith; Blain, Jacques; Balguérie de Marsal, Gratien; Balguérie, Pierre; Balguérie, Jean; négociant
    - Obligation de Jean François Pilatre de Roziers, valet de chambre de Madame, demeurant à Paris, rue Sainte-Avoye, paroisse Saint-Merri, à Nicolas Jacquin, bourgeois de Paris, rue Saint-Nicaise, de la somme de 6000 livres, pour prêt, en présence de Charles Ciceri, marchand mercier à Paris rue Saint-Honoré, caution solidaire de Jean-François Pilatre de Roziers., 12 octobre 1781; MC/ET/XXIII/780
      obligation; Pilâtre de Rozier, Jean François (1756-1785)
    - Contrat de mariage entre le sieur Aimé Chrétien et la demoiselle Marie Madeleine Laurent, 18 octobre 1781
      Attention: l'original de l'acte est manquant.
      contrat de mariage; Chretien, Aimé; Laurent, Marie Madeleine
  - Minutes. 1781, novembre - décembre, novembre - décembre 1781; MC/ET/XXIII/781
    - Notoriété attestant avoir connu dame Marguerite Flager (?), veuve de Claude Alexandre Jacob, marchand cordier à Paris et sieur aveugle des Quinze Vingts et avoir connu aussi Marie Marguerite Avenelle, fille majeure, nièce et filleule de ladite dame Jacob, 29 novembre 1781; MC/ET/XXIII/781
      notoriété; dépôt de pièces; Flager, Marguerite; Jacob, Claude Alexandre; Avenelle, Marie Marguerite; commerçant; cordier
  - Minutes. 1782, janvier - mars, janvier - mars 1782; MC/ET/XXIII/782
    - Dépôt du mortuaire de Stanislas Lapierre, conseiller du roi, lieutenant particulier civil et criminel au bailliage royal de Dieuze, époux de Marie Anne Breton, paroisse Sainte-Croix de Pont-à-Mousson en Lorraine, partie du diocèse de Toul., 28 février 1782; MC/ET/XXIII/782
      Précisions sur les lieux: Pont-à-Mousson (Meurthe-et-Moselle)--Sainte-Croix (paroisse)
      acte d'état civil; dépôt de pièces; Pont-à-Mousson (Meurthe-et-Moselle); Lapierre, Stanislas; Breton, Marie Anne; lieutenant civil ou criminel (Ancien Régime)
    - Dépôt de l'acte de vie de Françoise Josèphe Mogniat Descombes et de Madeleine Cézarine Mogniat Descombes, épouse de Jacques Pierre Benoist Gouin de Lurieux, écuyer, seigneur du Palais, demeurant toutes deux au château du Palais, paroisse de Feurs, diocèse de Lyon., 2 mars 1782; MC/ET/XXIII/782
      Précisions sur les lieux: Feurs (Loire)--Palais (château du); Le Palais (Feurs, Loire)--Château
      notoriété; dépôt de pièces; Feurs (Loire); Mogniat Descombes, Françoise Josèphe; Mogniat Descombes, Madelaine Cézarine; Gouin de Lurieux, Jacques Pierre Benoist
  - Minutes. 1782, avril - mai, avril - mai 1782; MC/ET/XXIII/783
    - Notoriété constatant la seule héritière de Madeleine Françoise Joudain, femme de Marin Singlas, scieur de long: Françoise Singlas, sa fille, aujourd'hui femme de Julien Renoust, demeurant Le Bourg, paroisse de Ceton, diocèse du Mans., 16 avril 1782; MC/ET/XXIII/783
      Précisions sur les lieux: Céton (Orne)--Bourg (le)
      notoriété; dépôt de pièces; Jourdain, Madelaine Françoise; Singlas, Marin; Singlas, Françoise; Renoust, Julien; menuisier
    - Dépôt de pièces famille Singlas., 15 mai 1782; MC/ET/XXIII/783
      Dépôt du baptistaire de Françoise Singlas fille de Marin Singlas Lionnois et de Françoise Jourdain, paroisse de Soizé, diocèse d'Alençon.
      Acte de célébration de mariage déposé entre le sieur Julien François Renoult, cordonnier et demoiselle Françoise Singlas, majeure, paroisse Saint Pierre de Céton, diocèse du Mans.
      Précisions sur les lieux: Céton (Orne)--Saint-Pierre (paroisse)
      acte d'état civil; dépôt de pièces; acte d'état civil; dépôt de pièces; Soizé (Eure-et-Loir); Singlas, Françoise; Singlas Lionnois, Marin; Jourdain, Françoise; Renoult, Julien François; cordonnier
    - Dépôt de pièces familles Legrand, Troquet, Caillet., 25 mai 1782; MC/ET/XXIII/783
      Dépôt du mortuaire de Jean Legrand, marchand boucher et bourgeois de Paris, époux de Jeanne Troquet, paroisse royale de Saint Germain en Laye.
      Dépôt du mortuaire de Georges Caillet, officier du Roy, époux de dame Marie Madeleine Troquet, paroisse royale de Saint Germain en Laye.
      Dépôt du mortuaire du sieur Pierre Vimont, marchand boucher, tiré des registres du Grand Hôtel Dieu de la ville et diocèse de Lyon.
      Testament déposé de dame Marie Elisabeth Troquet, veuve de Thomas Maugin, grand valet de pied du Roy, en présence de Georges Caillet aussi grand valet de pied du Roy en cette ville de Saint Germain en Laye et du sieur Louis Albois Jollivet, marchand de vin en cette ville et demoiselle Françoise Caillet, son épouse.
      Inventaire après décès déposé de la dame Marie Elisabeth Troquet.
      Dépôt du mortuaire de la demoiselle Marie Elisabeth Troquet, veuve de Thomas Mangin, paroisse royale de Saint Germain en Laye.
      Précisions sur les lieux: Lyon (Rhône)--Hôtel-Dieu
      acte d'état civil; dépôt de pièces; testament; inventaire après décès; Lyon (Rhône); Legrand, Jean; Troquet, Jeanne; Caillet, Georges; Troquet, Marie Madeleine; Vimont, Pierre; Troquet, Marie Elisabeth; Maugin, Thomas; Jollivet, Louis Albois; Caillet, Françoise; Mangin, Thomas; commerçant; boucher; officier de la Chambre du roi (Ancien Régime)
  - Minutes. 1782, juin - juillet, juin - juillet 1782; MC/ET/XXIII/784
    - Dépôt de pièces famille Aubourg., 5 juillet 1782; MC/ET/XXIII/784
      Acte de célébration de mariage déposé entre Charles Aubourg et la demoiselle Anne Charlotte Rousseau de Chamois.
      Acte de célébration de mariage déposé entre Jean Gabriel François Louis Couteau de Coulanges, veuf de Marie Louise Joseph de Cavonne de Courtebourne, et Anne Louise Rousseau de Charmoy
      acte d'état civil; dépôt de pièces; Aubourg, Charles; Rousseau de Chamois, Anne Charlotte; Couteau de Coulanges, Jean Gabriel François Louis; Rousseau de Charmoy, Anne Louise; Cavonne de Courtebourne, Marie Louise Joseph de
  - Minutes. 1782, août, août 1782; MC/ET/XXIII/785
    - Dépôt de pièces famille Jourdain., 17 août 1782; MC/ET/XXIII/785
      Acte mortuaire déposé de Jean Jourdain, époux de Louise Boucifard.
      Acte baptistaire déposé de Madelaine Françoise Jourdain, fille de François Jourdain et de Jacquine Gopit.
      Acte baptistaire déposé de Jean Jourdain, fils de François Jourdain et de Jacquine Gopit
      acte d'état civil; dépôt de pièces; Jourdain, Jean; Boucifard, Louise; Jourdain, Madelaine Françoise; Jourdain, François; Gopit, Jacquine